【裁判字號】    99,易,3747
【裁判日期】    991220
【裁判案由】    毒品危害防制條例
【裁判全文】
臺灣臺中地方法院刑事判決              99年度易字第3747號
公  訴  人  臺灣臺中地方法院檢察署檢察官
被      告  吳憲林
上列被告因毒品危害防制條例案件，經檢察官提起公訴（99年度
毒偵字第2886、3178號），被告於準備程序中就被訴事實為有罪
之陳述，經告知簡式審判程序之旨，並聽取公訴人、被告之意見
後，由本院合議庭裁定由受命法官獨任進行簡式審判程序，判決
如下：
    主    文
吳憲林施用第二級毒品，累犯，處有期徒刑肆月，如易科罰金，
以新臺幣壹仟元折算壹日；又施用第二級毒品，累犯，處有期徒
刑肆月，如易科罰金，以新臺幣壹仟元折算壹日，扣案之甲基安
非他命貳包（合計鑑餘淨重零點貳貳參公克）沒收銷燬之，吸食
器壹組沒收。應執行有期徒刑柒月，如易科罰金，以新臺幣壹仟
元折算壹日，扣案之甲基安非他命貳包（合計鑑餘淨重零點貳貳
參公克）沒收銷燬之，吸食器壹組沒收。
    犯罪事實
一、吳憲林曾犯麻醉藥品管理條例 2次、懲治盜匪條例、搶奪、
    槍砲彈藥刀械管制條例、偽造文書及公共危險等罪，經本院
    分別判決有期徒刑7月、6月、12年、1年、2月、5月、6月確
    定，其中麻醉藥品管理條例 2次、搶奪、槍砲彈藥刀械管制
    條例、偽造文書及公共危險罪經分別減刑為有期徒刑 3月15
    日、3月、6月、1月、2月15 日、3月，與上開懲治盜匪條例
    案件定應執行刑為有期徒刑12年9月確定，於民國98年8月20
    日縮短刑期執行完畢。其後又因施用毒品犯行，經觀察、勒
    戒後，認無繼續施用毒品之傾向，於 99年1月21日執行完畢
    釋放，並由臺灣臺中地方法院檢察署以99年度毒偵字第50號
    為不起訴處分確定。詎其不知悔改，於上開觀察、勒戒執行
    完畢釋放後5年內，復基於施用第二級毒品之犯意，(一)於 99
    年6月20日某時，在臺中縣后里鄉○○路 50號，以玻璃球吸
    食器燒烤之方式，施用第二級毒品甲基安非他命 1次。嗣因
    其係毒品列管人口，為警於 99年6月22日凌晨2時5分許，經
    其同意採集其尿液送驗後查獲。(二)又於99年7月13日下午5時
    許，在臺中縣后里鄉○○路50號，以玻璃球吸食器燒烤之方
    式，非法施用第二級毒品甲基安非他命1次。迨於99年7月13
    日下午 5時40分許，為警持拘票在上址查獲，並扣得吳憲林
    所有之甲基安非他命2包（合計鑑餘淨重0.223公克）及吸食
    器1組等物。
二、案經臺中縣警察局大甲分局移送臺灣臺中地方法院檢察署檢
    察官偵查起訴。
    理    由
一、本案被告吳憲林所犯係死刑、無期徒刑、最輕本刑為 3年以
    上有期徒刑以外之罪，被告於準備程序中就被訴事實為有罪
    之陳述，經告知簡式審判程序之旨，並聽取公訴人及被告之
    意見後，本院合議庭認為適宜而依刑事訴訟法第273條之1第
    1 項規定，裁定由受命法官獨任進行簡式審判程序，且依同
    法第273條之2、第159條第2項之規定，不適用傳聞法則有關
    限制證據能力之相關規定，合先敘明。
二、上開犯行，業據被告於本院審理時自白不諱，復有中山醫學
    大學附設醫院尿液檢驗報告及詮昕科技股份有限公司濫用藥
    物尿液檢驗報告各1份附卷可稽，且有扣案之甲基安非他命2
    包（合計鑑餘淨重 0.223公克，有行政院衛生署草屯療養院
    鑑定書1份在卷可憑）及吸食器1組可資佐證，足認被告之自
    白與事實相符。再查被告前因施用毒品犯行，經觀察、勒戒
    後，認無繼續施用毒品之傾向，於 99年1月21日執行完畢釋
    放，並由臺灣臺中地方法院檢察署以99年度毒偵字第50號為
    不起訴處分確定等情，有臺灣臺中地方法院檢察署刑案資料
    查註紀錄表、全國施用毒品案件紀錄表、臺灣高等法院被告
    前案紀錄表各 1份在卷可參。被告於前案觀察、勒戒、執行
    完畢釋放後5年內，再犯本件施用毒品罪，自應依法論科。
三、核被告所為，係犯毒品危害防制條例第10條第 2項之施用第
    二級毒品罪。被告為供己施用而持有第二級毒品之低度行為
    ，為其施用之高度行為所吸收，不另論罪。被告所犯 2次施
    用第二級毒品行為間，犯意各別，應分論併罰。再查被告曾
    犯麻醉藥品管理條例 2次、懲治盜匪條例、搶奪、槍砲彈藥
    刀械管制條例、偽造文書及公共危險等罪，經本院分別判決
    有期徒刑7月、6月、12年、1年、2月、5月、6月確定，其中
    麻醉藥品管理條例 2次、搶奪、槍砲彈藥刀械管制條例、偽
    造文書及公共危險罪經分別減刑為有期徒刑 3月15日、3 月
    、6月、1月、2月15日、3月，與上開懲治盜匪條例案件定應
    執行刑為有期徒刑12年9月確定，於98年8月20日縮短刑期執
    行完畢，有臺灣臺中地方法院檢察署刑案資料查註紀錄表及
    臺灣高等法院被告前案紀錄表各1份在卷可參，其於5年內故
    意再犯本件有期徒刑以上之 2罪，均為累犯，應各依刑法第
    47 條第1項之規定，加重其刑。爰審酌被告前經觀察勒戒之
    執行後，猶再施用第二級毒品甲基安非他命，顯未衷心悛悔
    ，漠視法令之禁制，恣意濫用藥品，惟兼衡酌其施用毒品所
    生危害實以自戕健康為主，於他人尚無明顯重大危害，其於
    犯後於本院審理時能供認無隱，態度尚佳等一切情狀，分別
    量處如主文所示之刑，並諭知易科罰金之折算標準，及定應
    執行之刑及諭知易科罰金之折算標準。扣案之甲基安非他命
    2包（合計鑑餘淨重0.223公克），係屬查獲之第二級毒品，
    併依毒品危害防制條例 18條第1項前段規定，宣告沒收銷燬
    之。另扣案之吸食器 1組，係被告所有供施用甲基安非他命
    所用之物，業經被告供明在卷，爰依刑法第38條第1項第2款
    規定宣告沒收。
據上論斷，依刑事訴訟法第 273條之1第1項、第299條第1項前段
，毒品危害防制條例第10條第2項、第18條第1項前段，刑法第11
條、第47條第1項、第41條第1項前段、第8項、第51條第5款、第
38 條第1項第2款，判決如主文。
本案經檢察官蔡志明到庭執行職務。
中    華    民    國    99    年    12    月    20    日
                  刑事第三庭    法  官  張靜琪
以上正本證明與原本無異。
如不服本判決應於收受判決後10日內向本院提出上訴書狀，並應
敘述具體理由；其未敘述上訴理由者，應於上訴期間屆滿後20日
內向本院補提理由書（均須按他造當事人之人數附繕本）「切勿
逕送上級法院」。
                                書記官  王嘉麒
中    華    民    國    99    年    12    月    20    日
附錄論罪科刑法條
毒品危害防制條例第10條第2項
施用第二級毒品者，處 3 年以下有期徒刑。

司法院資訊處製作；財團法人民間司法改革基金會備份。
